sk-SK: Tvar plášťa vane: Rohový; Zakrivený; Rovný; Iné
sl-SI: Oblika obrobe kopalne kadi: Kotna; Ukrivljeno; Podolgovata; Drugo
ko: 욕조 옆면벽 모양: 모서리; 곡선형; 일자형; 기타
sv: Badkarskjolform: Hörn; Böjd; Rakt; Övrigt
th: รูปร่างขอบนอกอ่างอาบน้ำ: มุม; โค้ง; ผมตรง; อื่นๆ
ro-RO: Formă margine cadă: Pe colț; Curbată; Dreaptă; Altele
nb: Fasong på badekarskjørt: Hjørne; Buet; Rett; Annet
bg-BG: Форма на панела за вана: Corner; Извит; Прав; Други
en: Bathtub skirt shape: Corner; Curved; Straight; Other
fi: Kylpyammeen reunuksen muoto: Kulma; Kaareva; Suorat; Muu
de: Form der Badewannenverkleidung: Ecke; Gebogen; Glatt; Sonstiges
lt-LT: Vonios apdailos plokštės forma: Kampinė; Lenkta; Tiesi; Kita
pt-PT: Formato de rebordo de banheira: Canto; Curvado; Liso; Outro
ja: バスタブのエプロンの形状: コーナー; カーブド; ストレート; その他
vi: Hình dạng viền bồn tắm: Góc; Cong; Tóc thẳng; Khác
it: Forma del rivestimento della vasca: Angolo; Curvo; Dritto; Altro
hu: Kád oldalpanelének alakja: Sarok; Íves; Egyenes; Egyéb
nl: Vorm badkuipbekleding: Hoek; Gebogen; Steil; Andere
tr: Küvet eteği şekli: Köşe; Kavisli; Düz; Diğer
ru: Форма панели для ванны: Угловая; Изогнутая; Прямая; Другая
el: Σχήμα εξωτερικής πλευράς της μπανιέρας γύρω από τη βάση της: Γωνιακή; Καμπυλωτή; Ευθεία; Άλλο
pl: Kształt listwy wanny: Róg; Zakrzywiony; Prosta; Inne
zh-TW: 浴缸裙邊形狀: 角落; 弧形; 直; 其他
cs: Tvar vanové lišty: Roh; Zaoblený; Rovné; Jiné
da: Badekarbundform: Hjørne; Buet; Lige; Andet
es: Forma de la falda de la bañera: Esquina; Curva; Liso; Otros
fr: Forme de la jupe de baignoire: Coin; Incurvée; Lisses; Autre
zh-CN: 裙边式浴缸形状: 角落; 弯曲的; 直; 其他
hr-HR: Oblik obloge za kadu: Kutni rub; Zaobljeni rub; Ravni rub; Ostalo
pt-BR: Formato da saia da banheira: Canto; Curvada; Liso; Outro